【裁判字號】    98,易,1021
【裁判日期】    981209
【裁判案由】    賭博
【裁判全文】
臺灣彰化地方法院刑事判決              98年度易字第1021號
公  訴  人  臺灣彰化地方法院檢察署檢察官
被      告  辛○○
            甲○○
            壬○○
            己○○
            丁○○
            丙○○
            戊○○
上列被告因賭博案件，經檢察官聲請簡易判決處刑（98年度偵字
第5713、6069號），本院改依通常訴訟程序審理，判決如下：
    主      文
辛○○犯圖利供給賭場罪，處有期徒刑伍月，如易科罰金，以新
臺幣壹仟元折算壹日。
甲○○犯圖利聚眾賭博罪，處有期徒刑玖月。扣案之盤子壹只、
鍋蓋壹只、磁鐵壹塊、押注布壹面、賭資新臺幣壹萬陸仟玖佰元
、抽頭金新臺幣柒仟捌佰捌拾元沒收。
壬○○、己○○、丁○○、丙○○、戊○○犯賭博罪，壬○○、
丁○○、丙○○、戊○○各處罰金新臺幣柒仟元，己○○處罰金
新臺幣捌仟元，如易服勞役，均以新臺幣壹仟元折算壹日。扣案
之盤子壹只、鍋蓋壹只、磁鐵壹塊、押注布壹面、賭資新臺幣壹
萬陸仟玖佰元、抽頭金新臺幣柒仟捌佰捌拾元沒收。
    事      實
一辛○○曾因傷害案件，經本院以90年度易字第520號判決處有
  期徒刑3月確定，於民國90年8月31日易科罰金執行完畢，再因
  違反臺灣地區與大陸地區人民關係條例案件，經本院以93年度
  斗簡字第160號判決處拘役45日確定，於94年1月24日易科罰金
  執行完畢；甲○○曾因賭博案件，經本院以98年度簡字第1599
  號判決處有期徒刑3月確定，尚未執行完畢；己○○有多次賭
  博前科，最近一次經本院以92年度斗簡字第88號判決處罰金銀
  元6百元確定，於92年7月23日執行完畢，均素行欠佳（於本案
  皆不構成累犯）。
二辛○○在彰化縣二林鎮外竹里北里巷17之3號經營公眾皆得出
  入買賣韭菜之藝達農產行，竟基於營利之意圖，於98年6月27
  日1時許前某時，允諾提供上址予甲○○作為賭博場所，並約
  定由甲○○交付清潔費新臺幣（除以銀元為貨幣單位者外，下
  同）1,200元予辛○○。甲○○獲允後，即基於賭博犯意並以
  此營利之意圖，自同日下午1時許，在上址聚集壬○○、己○○、丁○○、丙○○、戊○○、黃麗卿、薛清松、陳炎興、楊
  永基、廖平西、黃妍雅、王珍珍、陳啟元、何生財等人（後9
  人已判處罪刑確定），由甲○○丟骰，己○○等人押注之方式
  賭博財物，凡押中點數者，可按下注額向甲○○取得0.5、2、
  4倍不等之金錢，如未押中，所下注之金錢歸甲○○取得。嗣
  於同日下午2時20分許，為警在上址查獲，並當場扣得賭博之
  器具盤子1只、鍋蓋1只、磁鐵1塊、押注布1面及下注處之賭資
  16,900元、抽頭金7,880元。
三案經彰化縣警察局芳苑分局報告臺灣彰化地方法院檢察署檢察
  官偵查聲請簡易判決處刑。
    理      由
一被告以外之人於審判外之言詞或書面陳述，除法律有規定者外
  ，不得作為證據，刑事訴訟法第159條第1項定有明文，此為「
  傳聞法則」之原則規定。被告以外之人於審判外之陳述，雖不
  符刑事訴訟法第159條之1至第159條之4之規定，而經當事人於
  審判程序同意作為證據，法院審酌該言詞陳述或書面陳述作成
  時之情況，認為適當者，亦得為證據；當事人、代理人或辯護
  人於法院調查證據時，知有第159條第1項不得為證據之情形，
  而未於言詞辯論終結前聲明異議者，視為有前項之同意，刑事
  訴訟法第159條之5定有明文，此為「傳聞法則」之例外規定。
  本案當事人所提出之後述證據，且屬被告辛○○、甲○○、己○○、壬○○、丁○○、丙○○、戊○○（下合稱被告等）以
  外之人於審判外之陳述者，因雙方均同意採為證據（本院卷第
  24頁正面、第74頁反面），又無不適當情形，符合刑事訴訟法
  第159條之5第1項規定，應得為證據。
二訊據被告辛○○矢口否認有何圖利供給賭場之犯罪事實，被告
  己○○、壬○○、丁○○、丙○○、戊○○矢口否認有何賭博
  之犯罪事實，被告甲○○則坦白承認犯罪。被告辛○○辯稱：
  未將房屋租給甲○○，亦未容任甲○○等人賭博云云；被告己○○辯稱：是去找人，不是去賭博；被告壬○○辯稱：當天是
  邀約丁○○一起去買韭菜，看到很多人，才圍過去看，與辛○○泡茶片刻，警察就來了；被告丁○○辯稱：是壬○○邀約一
  起去買韭菜，因警察說要開槍，心生畏懼才爬到現場冷凍櫃上
  ；被告丙○○辯稱：未下場賭博，才到現場門口，警察就來了
  ；被告戊○○辯稱：是在買賣韭菜位置泡茶。
三惟查：
  (一)上揭犯罪事實，業據被告甲○○於警詢、檢察官偵查中及本
    院審理中以被告、證人身分供述、證述詳盡（第0000000000
    號警卷第6至13頁，第5713號偵查卷第10至12、24至25頁，
    本院卷第23頁正面），核與證人黃麗卿、薛清松、陳炎興、
    楊永基、廖平西、黃妍雅、王珍珍、陳啟元、何生財於警詢
    、檢察官偵查中以被告、證人身分供述、證述相符（第0000
    000000號警卷第20至23、32至50、56至65、72至80頁，第60
    69號偵查卷第24至25頁），並經證人即彰化縣警察局芳苑分
    局警員庚○○、乙○○於本院審理中證述查獲過程明確（本
    院卷第32至34、76至77頁），被告辛○○、己○○、壬○○
    、丁○○於警詢、檢察官偵查中及本院審理中亦不否認為警
    查獲時係在案發現場（第0000000000號警卷第1至5、51至54
    、67至70、82至85頁，第6069號偵查卷第24至25頁，本院卷
    第79至80頁），更有盤子、鍋蓋、磁鐵、押注布、賭資、抽
    頭金扣案（第5713號偵查卷第20頁），及扣押筆錄、查獲過
    程照片、現場位置圖、查獲過程錄影光碟可稽（第00000000
    00號警卷第87至94、本院卷證物袋）。是被告甲○○以被告
    辛○○所營公眾皆得出入之農產行為賭博場所，自任莊家聚
    眾賭博，自屬實情。
  (二)依被告甲○○於警詢中之前開供述，上揭賭博場所係被告辛○○提供，且須付清潔費1,200元，被告辛○○對於聚賭一
    事知情並同意，查獲當時並在賭博場所內休息（第00000000
    00號警卷第8至9頁），被告辛○○亦不否認查獲當時並未外
    出（第0000000000號警卷第2頁），參以被告甲○○係以擲
    骰下注為賭法，且聚賭人數不少，可謂呼盧喝雉，不絕於耳
    ，而非靜默無聲，難以查悉，苟被告辛○○未同意提供場所
    聚賭，被告甲○○焉有擅自在屋主管領之農產行內擺設賭具
    ，並聚集眾人賭博長達1小時餘之理。是被告甲○○於檢察
    官偵查中及本院審理中以證人身分結證翻稱，被告辛○○對
    聚賭一事不知情云云（第5713號偵查卷第11頁，本院卷第36
    頁），顯係偽證。
  (三)證人即共同被告丙○○、黃麗卿、楊永基、廖平西、王珍珍
    、何生財於警詢中業已指稱被告戊○○賭博（第0000000000
    號警卷第16、21、43、48、63、78頁），證人即共同被告黃
    麗卿、陳炎興、楊永基、廖平西、王珍珍、陳啟元、何生財
    於警詢中業已指稱被告丙○○賭博（第0000000000號警卷第
    21、38、43、63、73、78頁），證人即共同被告丙○○、黃
    麗卿、陳炎興、楊永基、廖平西、王珍珍、陳啟元、何生財
    於警詢中業已指稱被告壬○○、丁○○、己○○賭博（第00
    00000000號警卷第16、21、38、43、48、63、73、78頁），
    互核相符，另被告戊○○亦坦認與黃麗卿相識，且不諱言是
    黃麗卿告知有賭博集團之交通車，因而搭交通車前往現場（
    第0000000000號警卷第26頁），上開證述應屬可信。其次，
    依前開查獲過程錄影光碟勘驗結果及證人乙○○於本院審理
    中之證述，被告丁○○於警方到場後，藏匿於冷凍櫃上方約
    20分鐘，被告己○○則躲在置放黑色塑膠袋處後方約10分鐘
    ，始為警發覺逮捕，另被告壬○○於警方到場後，復前往下
    注處彎腰撿拾鈔票，經警制止始放回原處（本院卷第74至77
    頁），此外，被告己○○、壬○○於警詢中復不否認查獲時
    在下注處觀看（第0000000000號警卷第54、69頁），衡諸常
    情，被告己○○、壬○○、丁○○如非前往賭博，大可旁觀
    警方蒐證，焉有隨處逃竄、藏匿之理，更不至於撿拾下注處
    之鈔票。雖證人乙○○證稱，有聽到現場外面有人呼喊「不
    要動，不然要開槍」（本院卷第76頁反面），則被告丁○○
    、己○○於警方到場之初，對於呼喊要開槍之來者是否警察
    ，縱有誤認，因而藏匿，或可認係彼等自保之舉，然於警方
    控制現場，顯可確認並非盜匪洗劫、仇家尋釁後，自無再繼
    續隱蔽之必要，竟仍藏匿不出，自可確信彼等皆係賭徒。
  (四)綜上論述，被告甲○○之自白與事實相符，可以採信，其餘
    被告所辯，無非事後卸責之詞，難以採信，事證明確，其等
    犯行均堪認定。
四核被告辛○○所為，係犯刑法第268條之意圖營利供給賭博場
  所罪；被告甲○○所為，係犯刑法第266條第1項前段之普通賭
  博罪、第268條之意圖營利聚眾賭博罪；被告己○○、壬○○
  、丁○○、丙○○、戊○○所為，係犯刑法第266條第1項前段
  之普通賭博罪。被告辛○○既僅提供場所予被告甲○○聚賭，
  並收取定額之所謂清潔費，自己則未下場賭博，復未就被告甲○○聚賭之盈餘按比例予以抽頭，其對於被告甲○○意圖營利
  聚眾賭博行為，難認有犯意聯絡或行為分擔，自應論以意圖營
  利供給賭博場所罪，公訴意旨漏未斟酌此點，而認被告辛○○
  係犯意圖營利聚眾賭博罪，尚有未洽，惟其基本事實同一，本
  院自應予以審理，並變更其起訴法條。被告甲○○所犯前開二
  罪，均係基於一個賭博犯意之決定，達成其同一犯罪之各個舉
  動，乃法律概念上之一行為，屬刑法第55條之想像競合犯，應
  從一重之意圖營利聚眾賭博罪處斷。公訴人雖僅就被告甲○○
  意圖營利聚眾賭博之犯行提起公訴，然檢察官就犯罪事實之一
  部提起公訴者，其效力及於全部，此為刑事訴訟法第267條所
  明定，被告甲○○之普通賭博犯行，與前揭論罪科刑之業經起
  訴部分，有想像競合犯關係，已如前述，本院自應就屬於想像
  競合犯之其餘部分，一併加以裁判。查被告辛○○曾因傷害案
  件，經本院以90年度易字第520號判決處有期徒刑3月確定，於
  90年8月31日易科罰金執行完畢，再因違反臺灣地區與大陸地
  區人民關係條例案件，經本院以93年度斗簡字第160號判決處
  拘役45日確定，於94年1月24日易科罰金執行完畢；被告甲○○曾因賭博案件，經本院以98年度簡字第1599號判決處有期徒
  刑3月確定，尚未執行完畢；被告己○○有多次賭博前科，最
  近一次經本院以92年度斗簡字第88號判決處罰金銀元6百元確
  定，於92年7月23日執行完畢，被告壬○○、丁○○、丙○○
  、戊○○則無犯罪前科，有臺灣高等法院被告前案紀錄表可按
  （於本案皆不構成累犯），爰審酌被告辛○○、甲○○、己○○素行欠佳，被告壬○○、丁○○、丙○○、戊○○素行良好
  ，所犯已助長賭風，惟賭博規模不大、時間不長，被告辛○○
  、己○○、壬○○、丁○○、丙○○、戊○○犯後不肯坦承認
  錯，仍飾詞以對，耗費司法資源予以調查，未見具體悔過態度
  ，被告甲○○於本院審理中雖坦白犯行，然其一再袒護被告辛○○，而為不實之供證，且前次賭博犯行甫被查獲，尚待審結
  之際，即又再犯本案，惡性非淺及其他一切情狀，分別量處如
  主文所示之刑，並諭知被告辛○○易科罰金之折算標準，及被
  告己○○、壬○○、丁○○、丙○○、戊○○易服勞役之折算
  標準，以資懲儆。扣案之盤子、鍋蓋、磁鐵、押注布、賭資、
  抽頭金均係在賭博下注處查獲，前4項屬當場賭博之器具，後2
  項屬在賭檯之財物，應依刑法第266條第2項宣告沒收；扣案之
  無線電1具，依現場位置圖所示，係在賭博現場外扣得，用途
  不明，難認係當場賭博之器具，且非違禁物，不符法定沒收要
  件，無從宣告沒收。
五被告戊○○經合法傳喚無正當理由不到庭，且應諭知罰金刑，
  爰不待其陳述，逕為判決。
據上論斷，應依刑事訴訟法第452條、第299條第1項前段、第300
條、第306條，刑法第266條第1項前段、第2項、第268條、第55
條、第41條第1項前段、第42條第3項，刑法施行法第1條之1，判
決如主文。
本案經檢察官林子翔到庭執行職務。
中    華    民    國    98    年    12    月    9     日
                  刑事第八庭  法  官  廖政勝
以上正本證明與原本無異。
如不服本判決，應於判決送達後10日內，向本院提出上訴狀（須
敘述具體理由，並附繕本，上訴狀勿逕送上級法院）。
告訴人或被害人對於判決如有不服具備理由請求檢察官上訴者，
其上訴期間之計算係以檢察官收受判決正本之日期為準。
中    華    民    國    98    年    12    月    9     日
                              書記官  莊何江
附錄：
刑法第266條
在公共場所或公眾得出入之場所賭博財物者，處1千元以下罰金
。但以供人暫時娛樂之物為賭者，不在此限。
當場賭博之器具與在賭檯或兌換籌碼處之財物，不問屬於犯人與
否，沒收之。
刑法第268條
意圖營利，供給賭博場所或聚眾賭博者，處3年以下有期徒刑，
得併科3千元以下罰金。


司法院資訊處製作；財團法人民間司法改革基金會備份。
